Elaine Talita Domiciano da Silva

Casada, 36 anos, brasileira, 01 filha. Rua: Consul Orestes Correa, 491 – Macedo, CEP 07197-040 - Guarulhos – SP.

Tel. residencial: (11) 2408-2973 Celular: (11) 98648-0010

E-mail: elainetdomiciano@hotmail.com

Objetivo

Atuar na Área Financeira, Contábil ou Auditoria.

Formação Acadêmica

2015 – Intercâmbio de estudos da língua inglesa, na escola ILSC - Toronto/Canadá.

2014 – MBA em Gestão Financeira, Controladoria e Auditoria na Fundação Getúlio Vargas – FGV.

2007 - Graduada em Ciência Contábeis na Pontifícia Universidade Católica de São Paulo - PUC/SP.

Resumo Profissional

Conhecimento de SAP no setor de contas a pagar, contabilidade, além de toda rotina de tesouraria, contato direto com fornecedores e bancos; pagamentos nacionais e internacionais. Auditoria externa aplicada às indústrias em diversos ramos de atividade. Análise contábil e financeira (todas as áreas do balanço patrimonial e resultado), avaliação e teste de controles internos, conhecimentos em legislação contábil (BRGAAP, USGAAP e IFRS) e de auditoria, análise e elaboração de demonstrações financeiras (Balanço Patrimonial, DRE, Demonstração das Mutações do Patrimônio Líquido e Fluxo de Caixa). Experiência de sete anos no processo de fechamento contábil em USGAAP e BRGAAP, lançamentos contábeis, planilhas de conversão de balanço, análise de Intercompany, fluxo de caixa, emissão de relatórios de revisão analítica sobre as informações financeiras patrimoniais e de resultado, montagem e revisão de diversas conciliações (bancárias e contábeis), auditoria externa e interna. Experiência internacional realizando testes sistêmicos em Washington DC – USA. Experiência atual em fechamento orçamentário no Hyperion, análises de OPEX e CAPEX, análise de projeções x Real, reuniões em nível de diretoria e conselho.

Experiência Profissional

2021 (atual) - Sendas Distribuidora S/A - Assaí Atacadista

Cargo atual: Coordenador Financeiro

Atuação no processo de fechamento Orçamentário, análises de OPEX e CAPEX, análise de projeções x Real, controle financeiro de projetos, apresentações em nível de diretoria e conselho, controle de lançamentos diversos de reclassificação contábil e provisão no sistema SAP S/4.

2018 a 2021 – Grupo Drogaria Pacheco e São Paulo

Cargo Final: Coordenador Financeiro – Business Partner TI

Atuação no processo de fechamento Orçamentário no Hyperion, análises de OPEX e CAPEX, análise de projeções x Real, controle financeiro de projetos, apresentações em nível de diretoria e conselho, controle de lançamentos diversos de reclassificação contábil e provisão no sistema SAP S/4. Atuação recente no projeto de reestruturação dos contratos de TI (SAP Ariba e SAP S/4) encontrando oportunidades e eficiência.

2011 a 2018 – AES Tietê Energia S/A

Cargo Final: Analista Contábil Sênior

Processo de fechamento contábil em USGAAP e BRGAAP, apoiar o processo de aplicação dos conceitos contábeis nas planilhas de conversão de balanço, análise de Intercompany, fluxo de caixa método direto, emissão de relatórios de revisão analítica sobre as informações financeiras patrimoniais e de resultado, acompanhamento dos processos de aplicação dos conceitos contábeis nas planilhas de conversão para USGAAP, roundtable's mensais com a matriz (Washington DC – USA) e elaboração de reports em inglês e português. Participei diretamente na implantação do SAP 6.0 nos módulos FI (Contábil), MM (Fornecedores) e SD (Clientes), adicionalmente automatizando toda a rotina de fechamento do USGAAP no SAP. Experiência internacional realizando testes no sistema BPC para report do balanço em USGAAP (2015/2016) em Washington DC – USA.

2008 a 2011 - KPMG Auditores Independentes

Cargo Final: Assistente de Auditoria em Indústrias

Auditoria externa aplicada às indústrias em diversos ramos de atividade. Experiência com liderança de grupos de trabalho, análise contábil e financeira (todas as áreas do balanço patrimonial e resultado), avaliação e teste de controles internos, conhecimentos em legislação contábil (BRGAAP, USGAAP e IFRS) e de auditoria, análise e elaboração de demonstrações financeiras (Balanço Patrimonial, Demonstração do Resultado, Demonstração das Mutações do Patrimônio Líquido, Demonstração de Fluxo de Caixa, Demonstração do Valor Adicionado).

2007 a 2008 – SCA Sistemas e Consultoria

Cargo Final: Trainee - Consultoria

Consultoria na área contábil e financeira e desenvolvimento de sistema de relatórios financeiros para empresas de capital aberto. Desenvolvimento em projetos e consultoria para empresas de grande porte como Cyrela Brazil Realty.

2006 a 2007 - Saint - Gobain Abrasivos

Cargo Final: Assistente Contábil

Participação na área financeira, desenvolvendo toda a rotina de contas a pagar, Pagamentos nacionais e internacionais, atendimento a fornecedores, trava de exportação, pagamento entre grupos, baixa de adiantamentos, tesouraria, fluxo de caixa, negociações bancárias e mesa de câmbio — utilizando o sistema SAP. análise de documentos fiscais e classificação contábil, emissão de borderôs eletrônicos — Sispag, emissão de cheques e recolhimento de impostos. Participação na equipe que desenvolve toda a área contábil e financeira. Além de assessorar e acompanhar diversas auditorias, fechamento e rotina contábil.

Idiomas

Inglês (nível avançado para leitura, escrita e intermediário para conversação). Cursando Escola de Idiomas Wizard.

Informações Adicionais

- Experiência em Windows, Internet, pacote Office Avançado, Outlook; e
- Sistemas: SAP-R3/6.0 e S/4, Oracle, SCA, suplementos do Excel (BPC, BW e Vena) e o Hyperion.

Cursos Extras

- Curso de Fluxo de Caixa e Gestão Financeira 2006. FIA Fundação Instituto de Administração Laboratório de Finanças. Duração: 16hs Ministrante: Eduardo Pozzi. (Coordenador de Pós-Graduação – PUC);
- > Curso FIPECAFI IFRS Introdução as Normas Internacionais Contábeis 2007. Duração: 20hs. Ministrantes: Professores da FEA USP;
- Curso de Contabilidade Empresarial e Introdução à Auditoria KPMG 2008. Duração: 20hs Ministrante: Capelari e sócios KPMG;
- Curso de Contabilidade e Auditoria nível I 2008. Duração: 160hs. Ministrantes: Gerentes e Sócios da KPMG Auditores Independentes;
- Curso de Contabilidade e Auditoria nível II 2009. Duração: 180hs. Ministrantes: Gerentes e Sócios da KPMG Auditores Independentes; e
- Curso de Contabilidade, Auditoria e IFRS nível III 2010. Duração: 200hs. Ministrantes: Gerentes e Sócios da KPMG Auditores Independentes.